臺灣新竹地方法院刑事判決　　　　　　　　　　　　　九十三年度易字第三一五號
　　公　訴　人　臺灣新竹地方法院檢察署檢察官
　　被　　　告　甲○○　男　三.
右列被告因違反毒品危害防制條例案件，經檢察官提起公訴（九十三年度毒偵字第五
四四號），及移送併案審理（九十三年度毒偵字第四六六、七五○號），本院依簡式
審判程序判決如左：
    主  文
甲○○連續施用第二級毒品，累犯，處有期徒刑捌月。扣案之安非他命吸食器組，
均沒收。
    事  實
一、甲○○前於民國八十七年間因違反槍砲彈藥刀械管制條例案件，經本院以八十七
    年度訴字第五三一號判處有期徒刑二年、併科罰金十五萬元，嗣經臺灣高等法院
    駁回上訴，再經最高法院於八十九年十月十二日以八十九年度台上字第六○五六
    號駁回上訴確定；又於八十八年十二月間因施用毒品案件，經本院竹東簡易庭於
    八十九年六月十七日以八十九年度竹東簡字第七○號判處有期徒刑六月、諭知易
    科罰金折算標準確定。上開二案件，經臺灣高等法院於八十九年十二月二十日以
    八十九年度聲字第一一○五號裁定應執行有期徒刑二年三月、併科罰金十五萬元
    確定，並於九十二年六月二十九日縮刑期滿執行完畢。
二、又甲○○於八十八年四月間因施用毒品案件，經本院以八十八年度毒聲字第一二
    六六號裁定送觀察、勒戒後，認無繼續施用毒品傾向，業由臺灣新竹地方法院檢
    察署檢察官於八十八年九月二十七日以八十八年度偵緝字第三七九號為不起訴處
    分確定。復於八十八年十二月間因施用毒品案件，經本院以八十八年度毒聲字第
    二七五二號裁定送觀察、勒戒後，認有繼續施用毒品傾向，經本院以八十九年度
    毒聲字第六四一號裁定令入戒治處所強制戒治，嗣經本院裁定停止戒治、交付保
    護管束，甲○○於八十九年十一月三日出所，迄至九十年二月二十七日保護管束
    期滿。
三、詎甲○○於前開強制戒治執行完畢釋放後五年內，仍基於施用第二級毒品安非他
    命之概括犯意，分別於九十三年二月十八日、九十三年四月九日、九十三年六月
    十四日，均在其位於新竹縣芎林鄉○○村○鄰○○路○段四八四號住處內，以將
    第二級毒品安非他命置於吸食器內加熱吸食煙霧之方式，連續施用第二級毒品安
    非他命共三次。為警先後於九十三年二月十八日上午十一時三十分許，在其住
    處查獲，並扣得其所有、供施用第二級毒品安非他命所用之吸食器一組；九十
    三年四月十日上午十一時五十分許，在其住處查獲，並扣得其所有、供施用第二
    級毒品安非他命所用之吸食器一組；九十三年六月十五日下午七時十分許，在
    其住處查獲，並扣得其所有、供施用第二級毒品安非他命所用之吸食器一組。
四、案經新竹縣警察局竹東分局報請臺灣新竹地方法院檢察署檢察官偵查起訴；暨經
    新竹縣警察局竹東分局、新竹市警察局第三分局報請臺灣新竹地方法院檢察署檢
    察官移送併案審理。
    理  由
甲、程序方面
    本件被告所犯施用毒品罪，係非死刑、無期徒刑、最輕本刑為三年以上有期徒刑
    之罪，被告於本院準備程序進行中，就被訴事實為有罪之陳述，經本院合議庭認
    合於刑事訴訟法第二百七十三條之一第一項之規定，裁定進行簡式審判程序，合
    先敘明。
乙、實體方面
一、訊據被告被告甲○○就其於事實三所載時地，連續施用第二級毒品安非他命行為
    ，於本院準備程序、簡式審判程序中均坦承不諱，而被告於九十三年二月十八
    日為警採集之尿液，經送新竹縣衛生局初驗、國防部憲兵司令部複驗結果，均呈
    甲基安非他命陽性反應，此有真實姓名代號對照表、新竹縣衛生局於九十三年二
    月二十日出具之竹縣衛六字第九三○五八號尿液檢驗單、國防部憲兵司令部刑事
    鑑識中心於九十三年五月二十五日出具之（九三）宇鑑字第○六四七二號鑑驗通
    知書附卷可稽（見核退字第二二八號偵查卷第四三、四四、五十頁）；其於九
    十三年四月十日為警採集之尿液，經送經送昭信科技顧問股份有限公司檢驗結果
    ，呈安非他命之陽性反應，此有真實姓名代號對照表、昭信科技顧問股份有限公
    司於九十三年四月二十九日出具之濫用藥物陽性檢體檢驗報告附卷可稽（見毒偵
    字第五四四號偵查卷第十、十一頁）；其於九十三年六月十五日為警採集之尿
    液，經送新竹市衛生局檢驗結果，呈甲基安非他命陽性反應，此有真實姓名代號
    對照表、新竹市衛生局於九十三年六月二十四日出具之竹市衛檢字第七一九二號
    不法藥物尿液初步篩檢報告表附卷可稽（見毒偵字第七五○號偵查卷第五、六頁
    ），復有被告所有、供施用第二級毒品安非他命所用之吸食器共三組扣案可證，
    是認被告之自白內容應與事實相符，從而，被告施用施用第二級毒品安非他命犯
    行，洵堪認定。
二、又被告前於八十八年四月間因施用毒品案件，經本院以八十八年度毒聲字第一二
    六六號裁定送觀察、勒戒後，認無繼續施用毒品傾向，業由臺灣新竹地方法院檢
    察署檢察官於八十八年九月二十七日以八十八年度偵緝字第三七九號為不起訴處
    分確定。復於八十八年十二月間因施用毒品案件，經本院以八十八年度毒聲字第
    二七五二號裁定送觀察、勒戒後，認有繼續施用毒品傾向，經本院以八十九年度
    毒聲字第六四一號裁定令入戒治處所強制戒治，嗣經本院裁定停止戒治、交付保
    護管束，甲○○於八十九年十一月三日出所，迄至九十年二月二十七日保護管束
    期滿等情，有臺灣新竹地方法院檢察署刑案資料查註紀錄表、臺灣高等法院被告
    全國前案紀錄表等件在卷足按，是被告於前開強制戒治執行完畢釋放後五年內再
    犯本案，亦堪予認定，自應依法予以論罪科刑。
三、核被告甲○○所為，係犯毒品危害防制條例第十條第二項之施用第二級毒品罪。
    其施用第二級毒品安非他命前之持有第二級毒品安非他命之低度行為，為施用第
    二級毒品安非他命之高度行為所吸收，不另論罪。被告先後三次犯行，時間緊接
    ，所犯之罪名及基本犯罪構成要件均相同，顯係基於概括犯意反覆為之，為連續
    犯，應依刑法第五十六條之規定，論以連續施用第二級毒品罪，並加重其刑。公
    訴意旨雖僅就被告於九十三年四月十日上午十一時五十分許回溯前九十六小時內
    之某時，施用第二級毒品安非他命部分提起公訴，而被告於九十三年二月十八日
    、九十三年六月十四日施用第二級毒品安非他命等犯行雖未據公訴人提起公訴，
    惟被告此部分行為，與經提起公訴之部分，有連續犯之裁判上一罪之關係，已如
    前述，本院自應併予審酌，附此敘明。又被告前於八十七年間因違反槍砲彈藥刀
    械管制條例案件，經本院以八十七年度訴字第五三一號判處有期徒刑二年、併科
    罰金十五萬元，嗣經臺灣高等法院駁回上訴，再經最高法院於八十九年十月十二
    日以八十九年度台上字第六○五六號駁回上訴確定；又於八十八年十二月間因施
    用毒品案件，經本院竹東簡易庭於八十九年六月十七日以八十九年度竹東簡字第
    七○號判處有期徒刑六月、諭知易科罰金折算標準確定。上開二案件，經臺灣高
    等法院於八十九年十二月二十日以八十九年度聲字第一一○五號裁定應執行有期
    徒刑二年三月、併科罰金十五萬元確定，其於九十二年六月二十九日縮刑期滿執
    行完畢等情，有臺灣高等法院被告全國前案紀錄表、臺灣新竹地方法院檢察署刑
    案資料查註紀錄表等件附卷可佐，被告前受有期徒刑之執行完畢後，其於五年以
    內再犯本件有期徒刑以上之罪，為累犯，應依刑法第四十七條之規定，遞加重其
    刑。爰審酌被告前於八十四年間因施用安非他命而違反麻醉藥品管理條例，業經
    法院判處有期徒刑五月、諭知易科罰金折算標準確定；另於八十五年間，再因施
    用安非他命而違反麻醉藥品管理條例，業經法院判處有期徒刑七月確定；而被告
    仍無視法令之禁止，復於八十八年間因施用毒品案件，經法院二次裁定觀察、勒
    戒，甚而裁定令入戒治處所強制戒治，同時判處有期徒刑六月、諭知易科罰金折
    算標準確定後，竟仍再度施用足以導致精神障礙及生命危險之成癮性毒品，顯認
    被告無悔改之意，併審及被告施用毒品所生危害以自戕健康為主，及其施用期間
    長短，犯後坦承犯行等一切情狀，認被告請求量處有期徒刑五月，尚屬過輕，爰
    量處如主文所示之刑。
四、扣案之吸食器共三組，均為被告所有、供施用第二級毒品安非他命所用之物，已
    據被告於本院審理程序中供承無訛，依刑法第三十八條第一項第二款之規定，併
    予宣告沒收。
五、據上論斷，應依刑事訴訟法第二百七十三條之一第一項、第二百九十九條第一項
    前段，毒品危害防制條例第十條第二項，刑法第十一條前段、第五十六條、第四
    十七條、第三十八條第一項第二款，判決如主文。
本案經檢察官劉邦繡到庭執行職務。
中　　　華　　　民　　　國　　九十三　　年　　　八　　　月　　三十一　　日
                                臺灣新竹地方法院刑事第一庭
                                          法    官  黃  美  文
右正本證明與原本無異。
如不服本判決，應於判決送達後十日內向本院提出上訴狀( 應附繕本 )，上訴於臺灣
高等法院。
                                          書 記 官  陳  秀  子
中　　　華　　　民　　　國　　九十三　　年　　　八　　　月　　三十一　　日
如不服本判決，應於判決送達後十日內向本院提出上訴狀。
附錄論罪科刑法條：
毒品危害防制條例第十條第二項：
施用第二級毒品者，處三年以下有期徒刑。
